【裁判字號】    99,訴,743
【裁判日期】    990706
【裁判案由】    偽造文書等
【裁判全文】
臺灣臺南地方法院刑事判決               99年度訴字第743號
公  訴  人  臺灣臺南地方法院檢察署檢察官
被      告  乙○○
上列被告因偽造文書等案件，經檢察官提起公訴（99年度偵字第
1919號、99年度偵字第3321號、99年度偵字第3394號、99年度偵
字第5733號），被告於準備程序中就被訴事實為有罪之陳述，經
本院裁定進行簡式審判程序後，判決如下：
    主  文
乙○○犯如附表所示之罪，各處如附表所示之刑，應執行有期徒
刑貳年，罰金新臺幣伍仟元，罰金如易服勞役以新臺幣壹仟元折
算壹日。扣案「甲○○」署名肆枚、華碩牌筆記型電腦壹台、
NOKIA牌行動電話壹支（內含門號0000000000號SIM卡壹張），均
沒收。
    事實及理由
一、乙○○前因詐欺案件，經臺灣高雄地方法院以96年度簡上字
    第568號、96年度簡字第7961號判決判處有期徒刑3月、6月
    ，經依法減刑後，甫於民國98年4月1日縮刑期滿執行完畢。
    詎仍不知悔改，(一)竟意圖為自己不法之所有，先於97年1月7
    日，在高雄市三民區○○○路468號7樓「高雄市立圖書館寶
    珠分館」廁所內，拾獲甲○○所有之皮包1只（內有國民身
    分證、普通重型機車駕駛執照及健保卡等物）後，將之侵占
    入己。(二)嗣乙○○基於意圖為自己不法所有及行使偽造私文
    書之犯意，分別於98年9月23日、98年11月6日，前往臺灣大
    哥大股份有限公司（下稱臺灣大哥大公司）門市，未經甲○
    ○同意，即冒用甲○○之名義，於臺灣大哥大公司行動電話
    申請書上「申請人簽章」欄，各偽簽「甲○○」署名2枚，
    用以表示申請書內容係甲○○所為，俟填載完成後，即連同
    前揭拾獲之甲○○身分證及駕照影本交予不知情之門市業務
    員，致使臺灣大哥大公司陷於錯誤，誤認係甲○○本人申辦
    進而核發門號0000000000、0000000000號SIM卡各1張予乙○
    ○，足生損害於甲○○及臺灣大哥大公司對於行動電話業務
    管理之正確性。(三)另乙○○自98年9月8日至99年1月20日間
    ，利用內政部警政署為方便有遺失物品之民眾查詢拾得物相
    關訊息，設立內政部警政署全球資訊網「e通網」，將全國
    各地民眾拾得遺失物之時間、地點、金額等項目在網路上公
    告，乙○○上網得知訊息後認有機可乘，竟基於意圖為自己
    不法所有，或在e通網內登錄其為遺失物之所有人，或以其
    申請之門號0000000000及上開2支門號，電通受理拾得遺失
    物之警察機關，於附表所示之時間，至附表所示之警察機關
    ，佯稱其為遺失物之所有人，致附表所示警察機關承辦拾得
    遺失物作業之警員陷於錯誤，而將拾得人拾得於附表所示之
    金額交付予被告，而詐騙得手，或經附表所示警察機關發覺
    有異而未果。嗣其於98年12月8日至臺南縣警察局歸仁分局
    ，向承辦拾得遺失物作業之警員佯稱其為遺失人，承辦警員
    發覺有異，經報請臺灣臺南地方法院檢察署指揮偵辦並調閱
    乙○○上開使用之行動電話通聯紀錄後，循線於99年1月25
    日，持該署核發之拘票至乙○○址設高雄市新興區○○○路
    47 3巷7號12樓之3租屋處將乙○○拘提到案，並扣得華碩牌
    筆記型電腦1台、NOKIA牌行動電話1支（內有門號
    0000000000號SIM卡1張）、警察機關公文封6件、估價單1本
    、警察機關公文函2張、便條紙8張、記事本2本等物，而查
    獲上情。案經臺南縣警察局歸仁分局、臺南市警察局第三分
    局報告臺灣臺南地方法院檢察署檢察官偵查起訴。
二、本件被告乙○○所犯均係死刑、無期徒刑、最輕本刑為3年
    以上有期徒刑以外之罪，其於準備程序中就被訴事實為有罪
    之陳述，經法官告知簡式審判程序之旨，並聽取公訴人及被
    告之意見後，認宜為簡式審判程序，依刑事訴訟法第273條
    之1第1項規定，裁定進行簡式審判程序加以審理，則依據刑
    事訴訟法第273條之2、同法第159條第2項之規定，不適用傳
    聞法則有關限制證據能力之相關規定；並得依同法第310條
    之2之準用同法第454條之規定製作略式判決書（僅記載「證
    據名稱」），合先敘明。
三、上揭犯罪事實，除有被告於警詢、偵查中及本院準備程序中
    之自白外；
  (一)就犯罪事實一部分，尚有：證人即被害人甲○○於警詢之指
    述；
  (二)就犯罪事實二部分，尚有：1.台灣大哥大股份有限公司2010
    年1月5日法大字第099001248號函暨所附台灣大哥大行動通
    信網路業務服務申請書、被害人甲○○全民健康保險卡影本
    、駕照正反面影本各1份；2.台灣大哥大股份有限公司2010
    年2月9日法大字第099021446號函暨所附台灣大哥大行動通
    信網路業務服務申請書、被害人甲○○身分證正反面影本、
    駕照正反面影本各1份；
  (三)就犯罪事實三部分，尚有：被告於98年12月8日至臺南縣警
    察局歸仁分局偵查隊所製作之拾得遺失物筆錄、被告於98年
    11月18日至臺南市警察局第三分局偵查隊所製作之拾得遺失
    物筆錄、盛邦企業有限公司名片1紙、甲○○台照估價單1紙
    、臺南縣警察局永康分局99年2月3日函(內含被告於98年10
    月27日至臺南縣警察局永康分局永康派出所所製作之領據、
    盛邦企業有限公司名片、郭先生估價單)、被告於99年1月6
    日至新竹市警察局第二分局偵查隊所製作之(遺失人)調查筆
    錄及遺失物領據、臺北市政府警察局中山分局99年1月29日
    函文（內含被告於98年12月28日至臺北市政府警察局中山分
    局建國派出所製作之調查筆錄、拾得物領據、98年12月16日
    余先生估價單）、雲林縣警察局虎尾分局99年2月1日函文（
    內含被告於98年12月22日至雲林縣警察局虎尾分局虎尾派出
    所製作之拾得物領據、民眾認領資料維護作業單）、雲林縣
    警察局斗六分局98年12月7日函文（內含被告於98年12月18
    日至雲林縣警察局斗六分局偵查隊製作之筆錄、拾得物領據
    、內政部警政署警政e通網所登錄之資料）、臺北縣警察局
    新莊分局99年2月4日函文（內含被告於99年1月14日至臺北
    縣警察局新莊分局泰山分駐所製作之拾得物領據）、屏東縣
    警察局東港分局99年2月2日函文（內含被告於98年9月24日
    至屏東縣警察局東港分局所製作之拾得物領據）、彰化縣警
    察局溪湖分局99年2月4日函文（內含被告於99年1月20日至
    彰化縣警察局溪湖分局所製作之拾得物領據）、臺南縣警察
    局善化分局99年2月6日函(內含被告99年9月22日製作之領據
    、邱先生估價單)、臺南縣警察局歸仁分局、善化分局所製
    作之拾得物公告清冊、屏東縣警察局潮州分局99年2月3日函
    文（內含被告簽名之拾得物公告清冊及領據、民眾認領資料
    查詢作業單）、南投縣警察局南投分局99年2月1日函文（內
    含被告簽名之拾得物認領保管單、盛邦企業有限公司名片、
    林先生估價單1紙）、臺南市警察局第一分局99年2月4日函
    文（內含被告簽名之拾得物認領清單）、高雄縣警察局仁武
    分局99年3月3日函文（內含被告簽名之拾得物認領清單、領
    據、李先生估價單）、內政部警政署航空警察局高雄分局99
    年2月4日函文（內含被告簽名之拾得遺失物領據）、新竹縣
    政府警察局99年2月3日函文（內含被告在內政部警政署警政
    e通網所登錄之資料）、苗栗縣警察局通霄分局99年2月3日
    函文、臺中市警察局第三分局99年2月1日函文、桃園縣政府
    警察局龜山分局99年2月3日函文（內含被告於98年10月20
    日至龜山分局偵查隊所製作之調查筆錄）、南投縣警察局草
    屯分局偵查佐林士賢於99年2月23日所製作之職務報告、高
    雄市政府警察局左營分局99年2月3日函文（內含被告於98年
    12月1日在內政部警政署警政e通網所登錄之資料）、新竹縣
    政府警察局橫山分局99年2月22日函文（內含被告於99年1
    月4日在內政部警政署警政e通網所登錄之資料）、宜蘭縣警
    察局礁溪分局99年1月15日函文（內含被告於98年9月8日至
    宜蘭縣警察局礁溪分局大福派出所製作之遺失(拾得)物領據
    、宜蘭縣警察局礁溪分局之遺失(拾得)物領據）、內政部警
    政署「拾得遺失物管理系統」所製作之被告乙○○認領紀錄
    一覽表等物，現場照片24張、扣案之華碩牌筆記型電腦1台
    、NOKIA牌行動電話1支（內有門號0000000000號SIM卡1張）
    、警察機關公文封6件（內含宜蘭縣警察局礁溪分局、雲林
    縣警察局斗六分局、南投縣警察局南投分局、高雄縣警察局
    仁武分局等分局之公文封）、估價單1本、警察機關公文函2
    張、便條紙8張、記事本2本。
四、核被告就犯罪事實一所為係犯刑法第337條之侵占遺失物罪
    ；就犯罪事實二所為係犯刑法第216條、第210條行使偽造私
    文書罪及第339條第1項詐欺取財罪；就犯罪事實三所為係犯
    刑法第339條第1項詐欺取財罪及第339條第3項、第1項詐欺
    取財未遂罪。被告偽造「甲○○」署押於台灣大哥大公司行
    動電話業務申請書之行為，為偽造私文書之階段行為，被告
    偽造私文書後進而行使，其偽造之低度行為應為行使之高度
    行為所吸收，不另論罪。又被告持偽造之申請書向電信公司
    詐取上開行動電話SIM卡之犯行，係一行為同時觸犯行使偽
    造私文書、詐欺取財罪，為想像競合犯，應從一重論以行使
    偽造私文書罪。再被告所犯上開侵占遺失物、行使偽造私文
    書、詐欺取財罪及詐欺取財未遂罪間，犯意各別，行為互殊
    ，應分論併罰。另被告有如犯罪事實欄所載之科刑及執行紀
    錄，有臺灣高等法院被告全國前案紀錄表1份在卷可稽，其
    受有期徒刑執行完畢，5年內故意再犯本件有期徒刑以上之
    罪，均為累犯，應依刑法第47條第1項規定加重其刑。爰審
    酌被告年輕力壯，不思努力工作，竟心生惡念，先侵占他人
    遺失之證件後，再持以向電信公司冒名申請核發電信門號及
    行動電話，又對行使公權力之警察機關詐騙，並將全國各地
    拾金不昧民眾之善行加以濫用曲解，藉以中飽私囊滿足私慾
    ，嚴重損害人民善良感情，及警察機關對於拾得遺失物之管
    理，且詐騙範圍遍及全國各地，惡性實在重大，惟念及其犯
    後坦承犯行，並將詐得金額約新台幣28萬元歸還予各警察機
    關，足認尚有悔意，爰分別量處如主文所示之刑，罰金部分
    並諭知易服勞役之折算標準；另本院認為檢察官具體求處定
    應執行有期徒刑2年，尚屬適當，爰依檢察官之建議，定其
    應執行之刑。被告偽造之「甲○○」署名4枚，不問屬於犯
    人所有與否，依刑法第219條沒收之；華碩牌筆記型電腦1台
    、NOKIA牌行動電話1支（內有門號0000000000號SIM卡1張）
    等物，均係被告所有，且為供犯本件詐欺取財罪所用之物，
    應依刑法第38條第1項第2款規定，宣告沒收。
五、依刑事訴訟法第299條第1項但書、第273條之1第1項、第310
    條之2、第452條，刑法第216條、第210條、第219條、第337
    條、第339條第1項、第339條第3項、第47條第1項、第42條
    第3項、第38條第1項第2款、第55條、第51條第5款，刑法施
    行法第1條之1，判決如主文。
本案經檢察官丙○○到庭執行職務。
附表：
┌─┬────┬──────────┬─────────┐
│編│犯罪時間│犯  罪  事  實      │ 宣  告  刑       │
│號│        │                    │                  │
├─┼────┼──────────┼─────────┤
│1 │97年1月7│意圖為自己不法之所有│乙○○犯侵占遺失物│
│  │日      │，在高雄市三民區大順│罪，處罰金新臺幣伍│
│  │        │二路468號7樓「高雄市│仟元，如易服勞役，│
│  │        │立圖書館寶珠分館」廁│以新臺幣壹仟元折算│
│  │        │所內，拾獲甲○○所有│壹日。            │
│  │        │之皮包1只（內有國民 │                  │
│  │        │身分證、普通重型機車│                  │
│  │        │駕駛執照及健保卡等物│                  │
│  │        │）後，將之侵占入己。│                  │
├─┼────┼──────────┼─────────┤
│2 │98年9月2│意圖為自己不法所有及│乙○○犯行使偽造私│
│  │3日     │行使偽造私文書之犯意│文書罪，累犯，處有│
│  │        │，於98年9月23日前往 │期徒刑伍月。扣案「│
│  │        │臺灣大哥大公司門市，│甲○○」署名貳枚，│
│  │        │未經甲○○同意，即冒│沒收。            │
│  │        │用甲○○之名義，於臺│                  │
│  │        │灣大哥大公司行動電話│                  │
│  │        │申請書上「申請人簽章│                  │
│  │        │ 」欄，各偽簽「余謹 │                  │
│  │        │匡」署名1枚，用以表 │                  │
│  │        │示申請書內容係甲○○│                  │
│  │        │所為，俟填載完成後，│                  │
│  │        │即連同前揭拾獲之余謹│                  │
│  │        │匡身分證及駕照影本交│                  │
│  │        │予不知情之門市業務員│                  │
│  │        │，致使臺灣大哥大公司│                  │
│  │        │陷於錯誤，誤認係余謹│                  │
│  │        │匡本人申辦進而核發門│                  │
│  │        │號0000000000號SIM卡 │                  │
│  │        │1 張。              │                  │
├─┼────┼──────────┼─────────┤
│3 │98年11月│意圖為自己不法所有及│乙○○犯行使偽造私│
│  │6日     │行使偽造私文書之犯意│文書罪，累犯，處有│
│  │        │，於98年11月6日前往 │期徒刑伍月。扣案「│
│  │        │臺灣大哥大公司門市，│甲○○」署名貳枚，│
│  │        │未經甲○○同意，即冒│沒收。            │
│  │        │用甲○○之名義，於臺│                  │
│  │        │灣大哥大公司行動電話│                  │
│  │        │申請書上「申請人簽章│                  │
│  │        │ 」欄，各偽簽「余謹 │                  │
│  │        │匡」署名1枚，用以表 │                  │
│  │        │示申請書內容係甲○○│                  │
│  │        │所為，俟填載完成後，│                  │
│  │        │即連同前揭拾獲之余謹│                  │
│  │        │匡身分證及駕照影本交│                  │
│  │        │予不知情之門市業務員│                  │
│  │        │，致使臺灣大哥大公司│                  │
│  │        │陷於錯誤，誤認係余謹│                  │
│  │        │匡本人申辦進而核發門│                  │
│  │        │號0000000000號SIM卡1│                  │
│  │        │張。                │                  │
├─┼────┼──────────┼─────────┤
│4 │98年9月8│至宜蘭縣警察局礁溪分│乙○○犯詐欺取財罪│
│  │日      │局佯稱伊為遺失人，致│，累犯，處有期徒刑│
│  │        │承辦人員陷於錯誤將8,│肆月。扣案華碩牌筆│
│  │        │600元交予被告領回。 │記型電腦1台、NOKIA│
│  │        │                    │牌行動電話1支（內 │
│  │        │                    │含門號0000000000號│
│  │        │                    │SIM卡1張），均沒收│
│  │        │                    │。                │
├─┼────┼──────────┼─────────┤
│5 │98年12月│至臺北市警察局中山分│乙○○犯詐欺取財罪│
│  │28日    │局佯稱伊為遺失人，致│，累犯，處有期徒刑│
│  │        │承辦人員陷於錯誤將60│陸月。扣案華碩牌筆│
│  │        │,000元交予被告領回。│記型電腦1台、NOKIA│
│  │        │                    │牌行動電話1支（內 │
│  │        │                    │含門號0000000000號│
│  │        │                    │SIM卡1張），均沒收│
│  │        │                    │。                │
├─┼────┼──────────┼─────────┤
│6 │99年1月 │至臺北縣警察局新莊分│乙○○犯詐欺取財罪│
│  │14日    │局佯稱伊為遺失人，致│，累犯，處有期徒刑│
│  │        │承辦人員陷於錯誤將10│柒月。扣案華碩牌筆│
│  │        │0,000元交予被告領回 │記型電腦1台、NOKIA│
│  │        │。                  │牌行動電話1支（內 │
│  │        │                    │含門號0000000000號│
│  │        │                    │SIM卡1張），均沒收│
│  │        │                    │。                │
├─┼────┼──────────┼─────────┤
│7 │99年1月6│至新竹市警察局第二分│乙○○犯詐欺取財罪│
│  │日      │局佯稱伊為遺失人，致│，累犯，處有期徒刑│
│  │        │承辦人員陷於錯誤將8,│肆月。扣案華碩牌筆│
│  │        │300元交予被告領回。 │記型電腦1台、NOKIA│
│  │        │                    │牌行動電話1支（內 │
│  │        │                    │含門號0000000000號│
│  │        │                    │SIM卡1張），均沒收│
│  │        │                    │。                │
├─┼────┼──────────┼─────────┤
│8 │99年1月 │至彰化縣警察局溪湖分│乙○○犯詐欺取財罪│
│  │20日    │局佯稱伊為遺失人，致│，累犯，處有期徒刑│
│  │        │承辦人員陷於錯誤將4,│肆月。扣案華碩牌筆│
│  │        │000元交予被告領回。 │記型電腦1台、NOKIA│
│  │        │                    │牌行動電話1支（內 │
│  │        │                    │含門號0000000000號│
│  │        │                    │SIM卡1張），均沒收│
│  │        │                    │。                │
├─┼────┼──────────┼─────────┤
│9 │98年12月│至雲林縣警察局斗六分│乙○○犯詐欺取財罪│
│  │18日    │局佯稱伊為遺失人，致│，累犯，處有期徒刑│
│  │        │承辦人員陷於錯誤將2,│肆月。扣案華碩牌筆│
│  │        │000元交予被告領回。 │記型電腦1台、NOKIA│
│  │        │                    │牌行動電話1支（內 │
│  │        │                    │含門號0000000000號│
│  │        │                    │SIM卡1張），均沒收│
│  │        │                    │。                │
├─┼────┼──────────┼─────────┤
│10│98年12月│至雲林縣警察局虎尾分│乙○○犯詐欺取財罪│
│  │22日    │局佯稱伊為遺失人，致│，累犯，處有期徒刑│
│  │        │承辦人員陷於錯誤將4,│肆月。扣案華碩牌筆│
│  │        │000元交予被告領回。 │記型電腦1台、NOKIA│
│  │        │                    │牌行動電話1支（內 │
│  │        │                    │含門號0000000000號│
│  │        │                    │SIM卡1張），均沒收│
│  │        │                    │。                │
├─┼────┼──────────┼─────────┤
│11│98年10月│至南投縣警察局南投分│乙○○犯詐欺取財罪│
│  │27日    │局佯稱伊為遺失人，致│，累犯，處有期徒刑│
│  │        │承辦人員陷於錯誤將30│伍月。扣案華碩牌筆│
│  │        │,000元交予被告領回。│記型電腦1台、NOKIA│
│  │        │                    │牌行動電話1支（內 │
│  │        │                    │含門號0000000000號│
│  │        │                    │SIM卡1張），均沒收│
│  │        │                    │。                │
├─┼────┼──────────┼─────────┤
│12│98年10月│至臺南縣警察局善化分│乙○○犯詐欺取財罪│
│  │27日    │局佯稱伊為遺失人，致│，累犯，處有期徒刑│
│  │        │承辦人員陷於錯誤將13│伍月。扣案華碩牌筆│
│  │        │,000元交予被告領回。│記型電腦1台、NOKIA│
│  │        │                    │牌行動電話1支（內 │
│  │        │                    │含門號0000000000號│
│  │        │                    │SIM卡1張），均沒收│
│  │        │                    │。                │
├─┼────┼──────────┼─────────┤
│13│98年12月│至臺南縣警察局永康分│乙○○犯詐欺取財罪│
│  │16日    │局佯稱伊為遺失人，致│，累犯，處有期徒刑│
│  │        │承辦人員陷於錯誤將20│伍月。扣案華碩牌筆│
│  │        │,000元交予被告領回。│記型電腦1台、NOKIA│
│  │        │                    │牌行動電話1支（內 │
│  │        │                    │含門號0000000000號│
│  │        │                    │SIM卡1張），均沒收│
│  │        │                    │。                │
├─┼────┼──────────┼─────────┤
│14│98年12月│至高雄縣警察局仁武分│乙○○犯詐欺取財罪│
│  │22日    │局佯稱伊為遺失人，致│，累犯，處有期徒刑│
│  │        │承辦人員陷於錯誤將10│伍月。扣案華碩牌筆│
│  │        │,000元交予被告領回。│記型電腦1台、NOKIA│
│  │        │                    │牌行動電話1支（內 │
│  │        │                    │含門號0000000000號│
│  │        │                    │SIM卡1張），均沒收│
│  │        │                    │。                │
├─┼────┼──────────┼─────────┤
│15│98年10月│至屏東縣警察局潮州分│乙○○犯詐欺取財罪│
│  │15日    │局佯稱伊為遺失人，致│，累犯，處有期徒刑│
│  │        │承辦人員陷於錯誤將  │伍月。扣案華碩牌筆│
│  │        │11,236元交予被告領回│記型電腦1台、NOKIA│
│  │        │。                  │牌行動電話1支（內 │
│  │        │                    │含門號0000000000號│
│  │        │                    │SIM卡1張），均沒收│
│  │        │                    │。                │
├─┼────┼──────────┼─────────┤
│16│98年9月 │至屏東縣警察局東港分│乙○○犯詐欺取財罪│
│  │24日    │局佯稱伊為遺失人，致│，累犯，處有期徒刑│
│  │        │承辦人員陷於錯誤將14│伍月。扣案華碩牌筆│
│  │        │,500元交予被告領回。│記型電腦1台、NOKIA│
│  │        │                    │牌行動電話1支（內 │
│  │        │                    │含門號0000000000號│
│  │        │                    │SIM卡1張），均沒收│
│  │        │                    │。                │
├─┼────┼──────────┼─────────┤
│17│98年11月│至內政部警政署航空警│乙○○犯詐欺取財罪│
│  │25日    │察局高雄分局佯稱伊為│，累犯，處有期徒刑│
│  │        │遺失人，致承辦人員陷│肆月。扣案華碩牌筆│
│  │        │於錯誤將6,000元交予 │記型電腦1台、NOKIA│
│  │        │被告領回。          │牌行動電話1支（內 │
│  │        │                    │含門號0000000000號│
│  │        │                    │SIM卡1張），均沒收│
│  │        │                    │。                │
├─┼────┼──────────┼─────────┤
│18│98年12月│連結至警政署「e通網 │乙○○犯詐欺取財未│
│  │1日     │」登錄其為遺失人，並│遂罪，累犯，處有期│
│  │        │電話通知高雄市警察局│徒刑肆月。扣案華碩│
│  │        │左營分局佯稱伊為遺失│牌筆記型電腦1台、N│
│  │        │人，承辦人員發覺被告│OKIA牌行動電話1支 │
│  │        │未提供遺失之佐證且有│（內含門號00000000│
│  │        │多項詐欺前科而未讓被│58號SIM卡1張），均│
│  │        │告領取。            │沒收。            │
├─┼────┼──────────┼─────────┤
│19│99年1月4│連結至警政署「e通網 │乙○○犯詐欺取財未│
│  │日      │」登錄其為遺失人，並│遂罪，累犯，處有期│
│  │        │電話通知新竹縣警察局│徒刑參月。扣案華碩│
│  │        │橫山分局佯稱伊為遺失│牌筆記型電腦1台、N│
│  │        │人，承辦人員依拾得人│OKIA牌行動電話1支 │
│  │        │之筆錄認實際疑失人為│（內含門號00000000│
│  │        │一女子，故未讓被告領│58號SIM卡1張），均│
│  │        │取。                │沒收。            │
├─┼────┼──────────┼─────────┤
│20│98年10月│至桃園縣警察局龜山分│乙○○犯詐欺取財未│
│  │20日    │局佯稱伊為遺失人，承│遂罪，累犯，處有期│
│  │        │辦人員發覺被告陳述遺│徒刑肆月。扣案華碩│
│  │        │失之時間與拾得人實際│牌筆記型電腦1台、N│
│  │        │拾獲之時間不符而未予│OKIA牌行動電話1支 │
│  │        │領取。              │（內含門號00000000│
│  │        │                    │58號SIM卡1張），均│
│  │        │                    │沒收。            │
├─┼────┼──────────┼─────────┤
│21│98年12月│連結至警政署「e通網 │乙○○犯詐欺取財未│
│  │9日     │」登錄其為遺失人，並│遂罪，累犯，處有期│
│  │        │電話通知新竹縣警察局│徒刑肆月。扣案華碩│
│  │        │刑警大隊佯稱伊為遺失│牌筆記型電腦1台、N│
│  │        │人，承辦人員因要求被│OKIA牌行動電話1支 │
│  │        │告提供遺失之佐證始可│（內含門號00000000│
│  │        │領回，被告因無法提供│58號SIM卡1張），均│
│  │        │，故未讓被告領取。  │沒收。            │
├─┼────┼──────────┼─────────┤
│22│98年12月│連結至警政署「e通網 │乙○○犯詐欺取財未│
│  │2日     │」登錄其為遺失人，並│遂罪，累犯，處有期│
│  │        │電話通知苗栗縣警察局│徒刑肆月。扣案華碩│
│  │        │通霄分局佯稱伊為遺失│牌筆記型電腦1台、N│
│  │        │人，承辦人員發覺被告│OKIA牌行動電話1支 │
│  │        │所稱遺失之仟元為新鈔│（內含門號00000000│
│  │        │，與受領機關招領為舊│58號SIM卡1張），均│
│  │        │鈔不相符，故未讓被告│沒收。            │
│  │        │領取。              │                  │
├─┼────┼──────────┼─────────┤
│23│98年9月 │連結至警政署「e通網 │乙○○犯詐欺取財未│
│  │底某日  │」登錄其為遺失人，並│遂罪，累犯，處有期│
│  │        │電話通知臺中市警察局│徒刑參月。扣案華碩│
│  │        │第三分局佯稱伊為遺失│牌筆記型電腦1台、N│
│  │        │人，因承辦人員要求被│OKIA牌行動電話1支 │
│  │        │告提供遺失之佐證始可│（內含門號00000000│
│  │        │領取，被告因無法提供│58號SIM卡1張），均│
│  │        │，故未讓被告領取。  │沒收。            │
├─┼────┼──────────┼─────────┤
│24│98年12月│至臺南縣警察局歸仁分│乙○○犯詐欺取財未│
│  │8日     │局佯稱伊為遺失人，因│遂罪，累犯，處有期│
│  │        │承辦人員要求被告提供│徒刑參月。扣案華碩│
│  │        │遺失之佐證始可領取，│牌筆記型電腦1台、N│
│  │        │被告因無法提供，故未│OKIA牌行動電話1支 │
│  │        │讓被告領取。        │（內含門號00000000│
│  │        │                    │58號SIM卡1張），均│
│  │        │                    │沒收。            │
├─┼────┼──────────┼─────────┤
│25│98年12月│至臺南市警察局第一分│乙○○犯詐欺取財未│
│  │3日     │局佯稱伊為遺失人，承│遂罪，累犯，處有期│
│  │        │辦人員因發覺遺失物為│徒刑參月。扣案華碩│
│  │        │女用皮包，要求被告提│牌筆記型電腦1台、N│
│  │        │供遺失之佐證始可領取│OKIA牌行動電話1支 │
│  │        │，因被告無法提供，故│（內含門號00000000│
│  │        │未讓被告領取。      │58號SIM卡1張），均│
│  │        │                    │沒收。            │
├─┼────┼──────────┼─────────┤
│26│99年1月 │連結至警政署「e通網 │乙○○犯詐欺取財未│
│  │間某日  │」登錄其為遺失人，並│遂罪，累犯，處有期│
│  │        │電話通知南投縣警察局│徒刑肆月。扣案華碩│
│  │        │草屯分局佯稱伊為遺失│牌筆記型電腦1台、N│
│  │        │人，因承辦人員發覺被│OKIA牌行動電話1支 │
│  │        │告支吾其詞，且查被告│（內含門號00000000│
│  │        │有多項詐欺前科，故未│58號SIM卡1張），均│
│  │        │讓被告領取。        │沒收。            │
├─┼────┼──────────┼─────────┤
│27│98年11月│至臺南市警察局第一分│乙○○犯詐欺取財未│
│  │18日    │局佯稱伊為遺失人，承│遂罪，累犯，處有期│
│  │        │辦人因發覺被告支吾其│徒刑肆月。扣案華碩│
│  │        │詞，故要求被告提供遺│牌筆記型電腦1台、N│
│  │        │失之佐證始可領取，且│OKIA牌行動電話1支 │
│  │        │調閱被告佯稱遺失時之│（內含門號00000000│
│  │        │行動電話基地台位置，│58號SIM卡1張），均│
│  │        │發覺被告當時人在高雄│沒收。            │
│  │        │，故未讓被告領取。  │                  │
└─┴────┴──────────┴─────────┘
中    華    民    國    99    年    7     月    6     日
                  刑事第一庭    法  官  鄭銘仁
以上正本證明與原本無異。
如不服本判決應於收受本判後10日內向本院提出上訴書狀，並應
敘述具體理由。其未敘述上訴理由者，應於上訴期間屆滿後20日
內向本院補提理由書狀（均須按他造當事人之人數附繕本）「切
勿逕送上級法院」。
                                書記官  郭勝華
中    華    民    國    99    年    7     月    9     日
附記：
中華民國刑法第210條（偽造變造私文書罪）
偽造、變造私文書，足以生損害於公眾或他人者，處 5 年以下
有期徒刑。
中華民國刑法第216條（行使偽造變造或登載不實之文書罪）
行使第 210 條至第 215 條之文書者，依偽造、變造文書或登載
不實事項或使登載不實事項之規定處斷。
中華民國刑法第337條（侵占遺失物罪）
意圖為自己或第三人不法之所有，而侵占遺失物、漂流物或其他
離本人所持有之物者，處 5 百元以下罰金。
中華民國刑法第339條（普通詐欺罪）
意圖為自己或第三人不法之所有，以詐術使人將本人或第三人之
物交付者，處 5 年以下有期徒刑、拘役或科或併科 1 千元以下
罰金。
以前項方法得財產上不法之利益或使第三人得之者，亦同。
前二項之未遂犯罰之。

司法院資訊處製作；財團法人民間司法改革基金會備份。
